臺灣桃園地方法院小額民事判決
111年度桃小字第1297號
原      告  蕭宇倫
被      告  翁志海
上列當事人間請求侵權行為損害賠償事件，本院於民國111年11
月21日言詞辯論終結，判決如下：
　　主    文
一、被告應給付原告新臺幣13,504元，及自民國111年5月27日起
    至清償日止，按年息5%計算之利息。
二、訴訟費用新臺幣1,000元由被告負擔。
三、本判決得假執行。
　　理由要領
按汽車行駛至交岔路口，應遵守燈光號誌，交岔路口因特殊需要
另設有標誌、標線者，並應依其指示行車；車種專用車道標線，
用以指示僅限於某車種行駛之專用車道，其他車種及行人不得進
入；行車方向專用車道標字，設於接近交岔路口之行車方向專用
車道上，得視需要配合禁止變換車道線使用。用以指示該車道車
輛行至交岔路口時，應遵照指定之方向左彎、右彎或直行；行車
管制號誌圓形紅燈燈號顯示之意義：車輛面對圓形紅燈表示禁止
通行，不得超越停止線或進入路口，為道路交通安全規則第102
條第1項第1款、第11款、道路交通標誌標線號誌設置規則第174
條第1項、第176條第1項、第206條第5款第1目所明定。經查，桃
園市政府警察局道路交通事故初步分析研判表固記載原告有疑似
未注意車前狀況可能之肇事原因乙節（本院卷9頁），惟本件依
原告主張之事實，佐以桃園市政府警察局現場圖、草圖、調查報
告表（一）、（二）、現場照片、肇事車輛及系爭車輛之車損照
片為證（本院卷10-15頁），既係被告騎乘車牌號碼000-0000號
普通重型機車（下稱肇事車輛）沿桃園市桃園區萬壽路2段外側
車道往桃園方向行駛，行經桃園市桃園區萬壽路2段、3段與山鶯
路之交岔路口時，欲左轉卻未依標字、標線之指示行駛於機慢車
左轉專用道，亦未遵守行車管制號誌圓形紅燈燈號所示禁止通行
之情，即於外側車道貿然左轉，因而與沿同向行駛於內側車道由
原告所駕駛之車牌號碼000-0000號自用小客車（下稱系爭車輛）
發生碰撞等情，且被告已於相當時期受合法通知而於言詞辯論期
日不到場，亦未提出準備書狀或答辯狀予以爭執，依民事訴訟法
第436條之23準用同法第436條第2項適用同法第280條第3項前段
準用同條第1項前段之規定，視同自認，堪信原告之主張為真實
。至桃園市政府警察局道路交通事故調查報告表（二）、現場照
片及系爭車輛之車損照片（本院卷11頁反-13頁正、14頁反-15頁
）雖顯示系爭車輛撞擊部位係右前車頭，然被告既係騎乘肇事車
輛在系爭車輛右側貿然左轉，自難認原告有疏未注意車前狀況之
與有過失之情，故被告就本件事故之發生確有過失，且應負全部
過失責任，本件並無民法第217條第1項減輕或免除被告賠償金額
規定之適用。
中　　華　　民　　國　　111 　年　　12　　月　　2 　　日
                  桃園簡易庭  法  官  陳柏嘉
以上為正本係照原本作成。
如不服本判決，應於送達後20日內，向本院提出上訴狀並表明上
訴理由，如於本判決宣示後送達前提起上訴者，應於判決送達後
20日內補提上訴理由書（須附繕本）。
如委任律師提起上訴者，應一併繳納上訴審裁判費。   
中　　華　　民　　國　　111 　年　　12　　月　　2 　　日
                              書記官  石曉芸
附錄：
一、民事訴訟法第436條之24第2項：
　  對於小額程序之第一審裁判上訴或抗告，非以其違背法令為
    理由，不得為之。
二、民事訴訟法第436條之25：
　  上訴狀內應記載上訴理由，表明下列各款事項：
　  ㈠原判決所違背之法令及其具體內容。
　  ㈡依訴訟資料可認為原判決有違背法令之具體事實。
三、民事訴訟法第471條第1項：（依同法第436條之32第2項規定
    於小額事件之上訴程序準用之）
    上訴狀內未表明上訴理由者，上訴人應於提起上訴後20日內
    ，提出理由書於原第二審法院；未提出者，毌庸命其補正，
    由原第二審法院以裁定駁回之。